臺灣基隆地方法院民事裁定  
110年度監宣字第111號
聲  請  人  李淑華  


相對人即受
監護宣告人  李陳明美

利害關係人  李朝根  

上列聲請人聲請對相對人監護宣告事件，本院裁定如下：
    主  文
宣告李陳明美（女，民國00年0月00日生，身分證統一編號：Z00
0000000號）為受監護宣告之人。
選定李淑華（女，民國00年0月00日生，身分證統一編號：Z0000
00000號）為受監護宣告之人之監護人。
指定李朝根 （男，民國00年00月00日生，身分證統一編號：Z00
0000000號）為會同開具財產清冊之人。
聲請費用由受監護宣告之人負擔。
    理  由
一、聲請意旨略以：聲請人之母即相對人李陳明美因車禍重傷，
    雖經醫治仍不見起色，近日更因精神障礙或其他心智缺陷，
    致不能為意思表示或受意思表示，為此聲請對其為監護之宣
    告，並聲請選任聲請人為監護人及指定李朝根為會同開立財
    產清冊之人等語。
二、按對於因精神障礙或其他心智缺陷，致不能為意思表示或受
    意思表示，或不能辨識其意思表示之效果者，法院得因本人
    、配偶、四親等內之親屬、最近一年有同居事實之其他親屬
    、檢察官、主管機關或社會福利機構之聲請，為監護之宣告
    ，民法第14條第1項定有明文。次按受監護宣告之人應置監
    護人；法院為監護之宣告時，應依職權就配偶、四親等內之
    親屬、最近一年有同居事實之其他親屬、主管機關、社會福
    利機構或其他適當之人選定一人或數人為監護人，並同時指
    定會同開具財產清冊之人；法院選定監護人時，應依受監護
    宣告之人之最佳利益，優先考量受監護宣告之人之意見，審
    酌一切情狀，並注意下列事項：受監護宣告之人之身心狀
    態與生活及財產狀況。受監護宣告之人與其配偶、子女或
    其他共同生活之人間之情感狀況。監護人之職業、經歷、
    意見及其與受監護宣告之人之利害關係。法人為監護人時
    ，其事業之種類與內容，法人及其代表人與受監護宣告之人
    之利害關係，民法第1110條、第1111條第1項及第1111條之1
    亦分別定有明文。
三、經查：
  ㈠聲請人主張之前揭事實，業據其提出戶籍謄本為證。又經本
    院囑託台灣士林地方法院訊問鑑定人即臺北榮民總醫院楊誠
    弘醫師對相對人為精神狀態經鑑定結果，略以：⒈目前社會
    功能：李女目前接受外籍看護24小時照護，李女無法進食鼻
    胃管餵食，大小便失禁使用尿布，穿衣及盥洗需人協助，無
    法自行行走。⒉精神狀態檢查：李女無法站立，手掌約束，
    下肢傷口明顯，對問話沒有回答，無法以言語表達自己的意
    思。⒊鑑定結果：李女目前之精神狀態應已達因精神障礙或
    其他心智缺陷，致不能為意思表示或受意思表示，或不能辨
    識其意思表示之效果之程度等語，有臺北榮民總醫院110年1
    1月30日北總精字第1102400210號函附臺北榮民總醫院精神
    狀況鑑定書乙件在卷可稽。綜合上情，足認相對人確因心智
    缺陷，已達不能為意思表示或受意思表示之程度。從而，聲
    請人聲請對相對人為監護之宣告，為有理由，應予准許。
  ㈡本院參酌上開鑑定報告及聲請人之主張，認聲請人為相對人
    之四女兒，有積極意願擔任監護人，並安排案主未來生活照
    顧，協助案主代辦各項事務及財務管理相關事宜，自適宜擔
    任相對人之監護人；而利害關係人李朝根為相對人之丈夫，
    與相對人關係亦屬親密，自有瞭解相對人之財產狀況，以利
    監督之必要。且有本院囑託映晟社會工作師事務所對兩造及
    相對人最近親屬訪視調查，結果略以：聲請人為相對人之四
    女兒，具擔任監護人之意願，了解應受宣告人之身心狀況與
    受照顧狀況，且家族成員同意由其擔任監護人，自適宜擔任
    相對人之監護人；而利害關係人李朝根為相對人之丈夫，願
    意擔任會同開具財產清冊之人，同意由聲請人擔任監護人，
    評估利害關係人了解應受監護宣告人之身心狀況與受照顧狀
    況，能繼續照顧應受監護宣告人等語，有映晟社會工作師事
    務所110年9月28日晟台成字第1100150號函附成年監護訪視
    調查評估報告在卷可稽。本院審酌上情，並參以相對人之最
    近親屬即相對人之子女李榮宗、李玉蘭均同意由聲請人擔任
    相對人之監護人、利害關係人李朝根擔任相對人之開具財產
    清冊之人，有聲請人提出之親屬會議同意書在卷可稽，故認
    由聲請人擔任監護人，應符合受監護宣告之人之最佳利益，
    爰選定聲請人為監護人，並指定李朝根為會同開具財產清冊
    之人。另監護人李淑華應依據民法第1113條準用同法第1099
    條第1項之規定，對於受監護宣告之人即相對人之財產，會
    同李朝根於2個月內開具財產清冊，並陳報法院，併此敘明
    。
四、依家事事件法第164條第2項，裁定如主文。
中　　華　　民　　國　　111 　年　　1 　　月　　5 　　日
                  家事法庭法  官　何怡穎  
以上正本係照原本作成。
如對本裁定抗告須於裁定送達後10日內向本院提出抗告狀。
中　　華　　民　　國　　111 　年　　1 　　月　　5 　　日
                          書記官  葉憶葇